# 请教陈版主-在建工程前期工程利息是否可以资本化

提问人：yongyy 时间：2017-03-07 16:22:11
审计一个项目的竣工决算，工程前期三通一平发生了前期工程费，企业在前期有专项借款，工程资金支出已发生，必要的构建活动已开始，此时点的利息费用是否可以资本化。 前期工程时点与企业主厂房施工工程时间间隔在 1 年以上。个人感觉是可以资本化，毕竟准则的三个条件人家都满足了，只不过就是在竣工决算和概算对比的时候，要单独描述前期资本化的利息金额。

回答人：chenyiwei
如果工程预算中包含该项前期工程费的，则前期工程属于该工程的内在组成部分，其开展期间的借款利息可以资本化。反之，不可以。